【裁判字號】    95,簡上,232
【裁判日期】    950630
【裁判案由】    清償債務
【裁判全文】
臺灣臺北地方法院民事判決             95年度簡上字第232號
上  訴  人  丙○○
被上訴人    國泰世華商業銀行股份有限公司
法定代理人  甲○○
訴訟代理人  乙○○
            丁○○
上列當事人間請求清償債務事件，上訴人對於中華民國九十五年
二月二十七日臺灣臺北地方法院臺北簡易庭95年度北簡字第3298
號第一審判決提起上訴，本院於九十五年六月十九日言詞辯論終
結，判決如下：
    主  文
上訴駁回。
第二審訴訟費用由上訴人負擔。
    事實及理由
甲、被上訴人主張：上訴人於民國91年10月22日及92年12月5日
    與被上訴人訂立信用卡使用契約，依約上訴人即得持卡（威
    士卡：0000000000000000號及0000000000000000號）至特約
    商店記帳消費，但應於限繳日前向被上訴人清償，逾期應自
    各筆帳款入帳日起，就該帳款之餘額應另給付以年息19.7％
    計算之利息。詎料上訴人至94年9月7日即未清償本息，依約
    全部債務視為到期，共計尚欠新臺幣（下同）321,413元及
    其中287,619元部分按前述約定計算之利息等情，爰依兩造
    約定，求為命上訴人如數給付及加付約定遲延利息之判決。
    原審為被上訴人勝訴判決。被上訴人於本院為駁回上訴之聲
    明。
乙、上訴人則以：伊對被上訴人所提出之上訴人積欠金額有所異
    議，且被上訴人所請求之利息過高，請求酌減合理之利息。
    並請求調閱上訴人過往之消費明細表，以查明上訴人實際積
    欠之費用等語，資為抗辯，而聲明廢棄原判決，駁回被上訴
    人在第一審之訴。
丙、得心證之理由：
一、被上訴人主張之事實，業據被上訴人於原審提出與其所述相
    符之信用卡申請書暨約定條款、歷史帳單彙總查詢表及客戶
    歸戶資料明細查詢表等件影本為證，上訴人則以上開辯詞置
    辯。故本件爭執點在於上訴人積欠消費款金額為何？利息是
    否過高？茲判斷如下：
（一）查依被上訴人於本院所提出之歷史消費明細表、繳款明細
      表、信用卡對帳單影本可知，上訴人雖有陸續繳款之情，
      惟因未繳納最低繳納金額，故依信用卡約定條款第15條約
      定尚須繳納循環利息及違約金，且依上開約定條款第10條
      約定預借現金復須有手續費，是以上訴人所繳款項依法先
      抵充手續費、違約金、循環利息結果，上訴人仍須繳納本
      金287, 619元再加上循環利息18,391元、違約金13,873元
      、手續費1,530 元，且上訴人對於上開消費明細金額亦不
      爭執，應認被上訴人請求之債權總額321,413元（287,619
      ＋18,391＋13,873＋1,530＝321,413）為真實。
（二）按約定利率，超過週年百分之二十者，債權人對於超過部
      分之利息，無請求權。民法第205條定有明文。查本件利
      息之計算，係依上開約定條款第15條約定，以年息19.7％
      按日計算至清償之日止，揆諸首開規定，並未逾20％，應
      尚無過高之情，且查此利息之計算乃兩造之約定，上訴人
      應受拘束，此外，被上訴人對上訴人免除利息之請求亦表
      示不同意，故兩造仍應依兩造約定計算利息，上訴人辯稱
      利息過高云云，應不可採。
二、綜上所述，被上訴人本於消費借貸法律關係，請求上訴人給
    付321,413元及其中287,619元部分，自94年9月8日起至清償
    日止，按年息百分之十九點七計算之利息，為有理由，應予
    准許。又本件係就民事訴訟法第427條適用簡易程序所為上
    訴人敗訴之判決，依同法第389條第1項第3款規定，應依職
    權宣告假執行。是則原審判命上訴人如數給付，並依職權宣
    告假執行，於法並無不合。上訴意旨指摘原判決不當，求予
    廢棄改判，為無理由，應予駁回其上訴。
丁、據上論結，本件上訴為無理由，依民事訴訟法第436條之1第
    3 項、第449條第1項、第78條，判決如主文。
中    華    民    國    95    年    6     月    30    日
                 民事第二庭    審判長法  官  鄭純惠
                                     法  官  蔡政哲
                                     法  官  黃雯惠
以上正本係照原本作成。
本判決不得上訴。
中    華    民    國    95    年    6     月    30    日
                                     書記官  林玗倩


司法院資訊處製作；財團法人民間司法改革基金會備份。
